臺灣高雄地方法院刑事判決　　　　　　　96年度易字第2638號
公　訴　人　臺灣高雄地方法院檢察署檢察官
被　　　告　甲○○
上列被告因竊盜案件，經檢察官提起公訴（96年度偵字第13983
號），本院判決如下：
    主  文
甲○○犯竊盜罪，處有期徒刑陸月，減為有期徒刑月，如易科
罰金，以新臺幣壹仟元折算壹日。
    事  實
一、甲○○基於為自己不法所有之意圖，於民國96年1 月8 日12
    時20分許，駕駛車號AN-2579 號自用小客車，進入高雄市○○路與富農路交岔路口之大世紀工地地下1 樓，下車竊取堅
    山建設公司所有交丁○○保管之「臉盆之龍頭12組」及「臉
    盆毛巾架6 組」，嗣於將上開衛浴用品搬往甲○○駕駛之上
    開自用小客車途中，遭乙○○發現，隨即將該箱衛浴用品放
    置在地上，並駕車逃逸，經丁○○報警處理，始循線查知上
    情。
二、案經丁○○訴由高雄市政府警察局鼓山分局報告臺灣高雄地
    方法院檢察署檢察官偵查起訴。
    理  由
一、本院以下所引用具之供述性質之證據，被告於本案言詞辯論
    終結前，並未聲明異議爭執其證據能力，本院審酌各該證據
    均非違法蒐證取得之證據，依該供述作成情況作為證據應為
    適當，依刑事訴訟法第159 條之4 第2 項規定，應有證據能
    力。
二、訊據被告甲○○固自承於上開時間，駕駛前揭自用小客車，
    至上開工地地下1 樓，惟辯稱：其當時係前往看房子，並非
    為竊取他人財物云云。經查：
  (一)被告坦承於上開時間，駕駛前揭自用小客車，至上開工地地
    下1 樓乙情，核與證人乙○○於本院之證述相符，自堪信為
    真實。
  (二)被告雖抗辯當時係為看房子始至上開工地。惟據證人即於現
    場施工之人員乙○○於本院證稱：當時他在地下室睡午覺，
    聽到聲音，就起來查看，到電梯門口附近就看到被告正搬著
    紙箱，並且走向被告停車的方向，他沒有喊被告，但被告可
    能發現他，之後就把東西放在地上，然後跑上車子。他有追
    被告，被告開車離開，所以他沒有追到。他有去看箱子裡面
    是衛浴設備應該是蓮蓬頭這類的東西，這些東西是建設公司
    的，因為我是那裡水電施工，是丁○○施工時使用的，應該
    是建設公司的等語。被告雖當庭質疑以證人陳述之相關位置
    ，並無法看到其所在等語。惟依被告庭呈其所自行繪製之現
    場圖，經證人與被告相互檢視，標出當時2 人之所在位置，
    證人確實可以看到被告之所在位置。足認證人乙○○上開證
    詞應可採信。況被告係中午12時許進入上開工地，中午時刻
    現場之工作人員及房屋銷售人員均已午修，被告如何取得一
    般人看屋想知悉之坪數、售價、建材及貸款成數等售屋資訊
    ，益證被告上開抗辯尚未足採。
  (三)本件事證明確，被告犯行洵堪認定，應依法論科。
三、按竊盜罪既遂與未遂之區別，應以所竊之物已否移入自己權
    力支配之下為標準。若已將他人財物移歸自己所持，即應成
    立竊盜既遂罪。至其後將已竊得之物遺棄逃逸，仍無妨於該
    罪之成立（最高法院17年上字第509 號判例要旨參照），查
    被告既已將財物搬往自己車輛，自應認上開財物已置於被告
    之實力支配之下。是核被告甲○○所為，係犯刑法第320 條
    第1 項竊盜罪。檢察官認本件被告犯行尚屬未遂階段，依上
    開說明，似有誤會。爰審酌被告不思以正途獲取財物，隨意
    竊取他人財物，毫無尊重他人所有物之體認，欠缺法紀觀念
    ，惡性非輕，且犯後否認犯行，態度不佳及本件犯罪之目的
    、手段等一切情狀，量處如主文所示之刑。又被告上開犯罪
    時間在96年4 月24日以前，所犯為刑法第320 條第1 項之罪
    ，合於減刑條件，爰依中華民國96年罪犯減刑條例第2 條第
    1 項第3 款、第7 條規定，減為如主文所示之刑。並審酌
    本件犯罪情節及被告為國中畢業、業無、家庭經濟狀況小康
    等情況（見警詢筆錄基本資料欄），諭知如主文所示易科罰
    金之折算標準。
據上論斷，應依刑事訴訟法第299 條第1 項前段，刑法第320 條
第1 項、第41條第1 項前段，刑法施行法第1 條之1 ，中華民國
96年罪犯減刑條例第2 條第1 項第3 款、第7 條，判決如主文。
本案經檢察官丙○○到庭執行職務。
中　　華　　民　　國　　96　　年　　12　　月　　26　　日
                  刑事第十二庭  審判長  法　官  洪碩垣
                                        法  官  張  震
                                        法  官  施介元
以上正本證明與原本無異。
如不服本判決應於收受本判決後10日內向本院提出上訴書狀，並
應敘述具體理由，如未敘述上訴理由者，應於上訴期間屆滿後20
日內補提理由書狀於本院（均須按他造當事人之人數附繕本）「
切勿逕送上級法院」。
中　　華　　民　　國　　96　　年　　12　　月　　26　　日
                                        書記官  謝群育
